臺灣臺北地方法院小額民事判決
110年度勞小字第100號
原      告  張仁鍠  

訴訟代理人  法扶律師王淑琍
被      告  東京都保全股份有限公司

法定代理人  奧田実  
訴訟代理人  鄭碧華  
上列當事人間請求給付資遣費等事件，本院於民國111年3月29日
言詞辯論終結，判決如下：
    主  文
被告應給付原告新臺幣39,607元，及自民國110年12月16日起至
清償日止，按週年利率百分之5計算之利息。
被告應提繳新臺幣4,672元至原告設於勞動部勞工保險局之勞工
退休金個人專戶。
原告其餘之訴駁回。
訴訟費用新臺幣1,000元，其中新臺幣664元由被告負擔，餘由
原告負擔。
本判決第1、2項得假執行；但被告如分別以新臺幣39,607元、新
臺幣4,672元為原告預供擔保，各得免為假執行。
原告其餘假執行之聲請駁回。
    事實及理由
壹、程序方面
　　按訴狀送達後，原告不得將原訴變更或追加他訴，但擴張或
    減縮應受判決事項之聲明者，不在此限，民事訴訟法第255
    條第1項第3款定有明文。本件原告起訴聲明第1至2項原為：
    一、被告應給付原告新臺幣(下同)71,353元，及自起訴狀繕
    本送達次日起至清償日止，按週年利率百分之5計算之利息
    。二、被告應提繳5,898元至原告勞工保險局之勞工退休金
    個人專戶。嗣於民國111年1月3日具狀變更聲明為 「一、被
    告應給付原告79,665元，及自起訴狀繕本送達次日起至清償
    日止，按週年利率百分之5計算之利息」(院卷第141、175頁
    )，復於111年1月27日具狀變更聲明為「一、被告應給付原
    告72,033元，及自起訴狀繕本送達次日起至清償日止，按週
    年利率百分之5計算之利息。二、被告應提繳6,012元至原告
    勞工保險局之勞工退休金個人專戶」(院卷第207至208頁、
    第233頁)，核原告所為應屬擴張或減縮應受判決事項之聲明
    ，揆諸前揭規定，並無不合。至原告末於111年3月17日以民
    事擴張訴之聲明狀，追加失業給付56,800元及自該訴狀送達
    次日起至清償日止之遲延利息部分(院卷第239至240頁、第2
    71頁)，則不符小額訴訟程序追加規定，另經本院裁定駁回
    ，附予敘明。　　
貳、實體方面　　　
一、原告主張：
　㈠原告於110年2月1日起任職於被告，擔任安管員，約定月薪2 
    8,000元，於每月10號發放。原告自受僱以來忠誠勤勉，於1
    10年8月間因早班人員習慣性遲到，以致影響其他勞工勤務
    及交接，原告向公司反映，卻遭被告以原告執行晚班勤務時
    睡覺之莫須有事由，要求原告工作至當月15日，否則調至其
    他案場工作至月底。又於110年8月14日經友人告知始發覺被
    告高薪低報，僅以24,000元為原告投保勞工保險，隨於同年
    月16日通知被告主管，因公司勞健保高薪低報違反勞動法規
    及勞動契約，原告依勞動基準法(下稱勞基法)第14條第6款
    規定終止契約，並申請勞資爭議調解，於110年8月31日調解
    時重申被告高薪低報，原告於110年8月16日依勞基法第14條
    第6款規定終止勞動契約，請求被告給付自到職起法定工資
    不足部分、加班費、法定假日工資、特休未休工資、資遣費
    、預告工資、未提繳勞健保費之損害、提繳勞退金差額及開
    立非自願離職證明，因歧異過大致調解不成立。
  ㈡承上，原告得請求之項目及金額如下:
  ⒈資遣費11,083元：原告於110年2月1日任職於被告，至110年8
    月31日終止勞動契約，工作期間計7個月，而終止勞動契約
    前6個月之平均工資為38,000元(計算式:｛37,199＋37,000＋37
    ,000＋38,933＋38,933＋38,933｝÷6，元以下四捨五入，下同)
    ，故原告得請求被告給付資遣費11,083元(計算式：38,000÷
    12×7×l/2)。
　⒉預告工資12,667元：原告得請求被告給付10日預告工資為12,
    667元(計算式：38,000÷30×10)。
　⒊薪資差額25,744元　
　⑴兩造簽立之勞動契約係於110年3月始經主管機關核備，則110
    年2月應依一般正常工作規定計給薪資(含延長工時薪資)。
    又勞基法第21條第1項規定為強制規定，勞僱雙方不能以契
    約排除之，是兩造約定薪資明顯低於法定基本工資時，應依
    基本工資為計算。原告於110年2月工作22日，每日工作均12
    小時，依法定基本工資24,000元計算，延長工時薪資為13,1
    99元【計算式:(｛24,000÷30÷8｝×22×2×｛1＋1/3｝)＋｛24,000÷30
    ÷8｝×22×2×｛1＋2/3｝)】，則被告於110年2月應給付薪資總額
    為37,199元(計算式:24,000＋13,199)，其僅給付34,332元，
    尚應給付2,867元(計算式:37,199－34,332)。
　⑵現行基本工資每月24,000元，係以法定正常工時每週40小時
    為計算基礎，如雇主與適用勞基法第84條之1之工作者，約
    定並經核備之正常工時超過法定正常工時，則該基本工資應
     按時數比例增計，非以每月基本工資數額為限。而按月計
    酬 且依法定正常工時提供勞務之全時勞工，其平日每小時
    工資允以每月工資（不包括延時工資及假日出勤加給工資）
    除以30日再除以8小時計算，則平日每小時工資約為100元(
    計算式:24,000÷30÷8)。如雇主與適用勞基法第84條之1之工
    作者，約定按月計酬且經核備之每月正常工時為240小時，
    月工資應以24,000元加計100元乘以66小時(計算式:240－174
    )計算，即月工資總額為30,600元，而平日每小時工資為100
    元(計算式:30,600÷｛240＋240－174｝) 。又保全業之保全人員
    工作時間審核參考指引第4條第2款規定，一般保全人員每月
    正常工時上限為240小時，每月延長工時上限為48小時，每
    月總工時上限為288小時，是延長工時48小時如均在當日前2
    小時者,則延長工時工資應不得低於6,400元(計算式:24,000
    ÷240×4/3×48)。從而，雇用保全人員且經政府機關核備者，
    其法定基本薪資至少為37,000元(計算式:30,600＋6,400)。
    而原告於110年3至4月均工作24日、每日均12小時、工作總
    時數均為288小時，被告於110年3至4月本應各給付薪資37,0
    00元，其僅各給付32,082元、33,832元，尚應給付各4,918
    元(計算式:37,000－32,082)、3,168元(計算式:37,000－33,8
    32)。
　⑶原告於110年5至7月均工作25日、每日均12小時，工作總時數
    均為300小時，超過最高上限288小時部份，應依勞基法第24
    條第3項規定計算延長工時薪資，則110年5至7月延長工時12
    小時薪資各為1,933元(計算式:｛24,000÷240×4/3×2｝＋｛24,00
    0÷240×5/3×10｝)，被告於110年5至7月本應各給付薪資38,93
    3元(計算式:37,000＋1,933)，其僅給付33,132元、36,640元
    、36,840元，尚應給付各5,801元(計算式:38,933－33,132)
    、2,293元(計算式:38,933－36,640)、2,093元(計算式:38,9
    33－36,840)。而原告於110年8月工作21日、每日12小時，工
    作總時數為252小時，以基本工資24,000元計算，在240小時
    内基本法定工資為30,600元，其餘12小時應按平日每小時工
    資再加給3分之1即1,600元，被告於110年8月本應給付薪資3
    2,200元(計算式:30,600＋1,600)，其僅給付27,596元，尚應
    給付4,604元(計算式:32,200－27,596)。
　⑷綜上，原告得請求被告給付110年2至8月薪資差額25,744元(
    計算式:2,867＋4,918＋3,168＋5,801＋2,293＋2,093＋4,604)。
　⒋法定假日工資7,399元
　  原告於110年2月及4至6月分別有4日、1日、1日、1日之法定
    假日未休，以法定工資及正常工時240小時計算，110年2月
    及4至6月之工資均為30,600元，則其1日薪資各為1,093元(
    計算式:30,600÷28)、1,020元(計算式:30,600÷30)、987元
　　(計算式:30,600÷31)、1,020元(計算式:30,600÷30)，故原
    告得請求被告給付7日未休之法定假日工資為7,399元(計算
    式：｛1,093×4｝＋1,020＋987＋1,020)。
　⒌特休未休工資3,780元
　　原告受雇於被告工作期間計7個月，被告應折算特休未休3天
     工資予原告，而原告終止勞動契約前6個月之平均工資為38
    ,000元，則每日平均薪資為1,260元(計算式:｛37,199＋37,00
    0＋37,000＋38,933＋38,933＋38,933｝÷181)，故原告得請求被
    告給付3日特休未休工資為3,780元(計算式:1,260×3)。
　⒍提繳勞退金差額6,012元
　　原告於110年2月1日任職起至110年8月31日終止勞動契約止
    ，每月薪資依序為37,199元、37,000元、37,000元、38,933
    元、38,933元、38,933元、32,200元，被告依勞工退休金月
    提繳工資分級表應按月為原告分別提繳2,292元(計算式:38,
    200元×6%)、2,292元(計算式:38,200元×6%)、2,292元(計算
    式:38,200元×6%)、2,406元(計算式:40,100元×6%)、2,406
    元(計算式:40,100元×6%)、2,406元(計算式:40,100元×6%)
    、1,998元(計算式:33,300元×6%)，惟被告每月均僅提繳1,4
     40元，尚應補提繳勞退金差額6,012元(計算式:2,292＋2,29
    2＋2,292＋2,406＋2,406＋2,406＋1,998－｛1,440×7｝至原告退休
    金個人專戶。
  ㈢爰依兩造勞動契約、勞基法第22條第2項、第16條第3項、第3
    8條第4項、第39條、勞工退休金條例第12條第1項、第6條第
    1項、第14條第1項、第31條第1項等規定，提起本件訴訟，
    並聲明：⒈被告應給付原告60,673元(計算式:11,083＋12,667
    ＋25,744＋7,399＋3,780，未列入另以裁定駁回失業給付損失6
    8,160元)，及自起訴狀繕本送達次日起至清償日止，按週年
    利率百分之5計算之利息。⒉被告應提繳6,012元至原告勞工
    保險局之勞工退休金個人專戶。⒊願供擔保請准宣告假執行
    。
二、被告辯稱:
　㈠原告於110年2月1日任職於被告，依被告工作規則第9點規定
    ，自有試用期3個月之適用，試用期間薪資一律以當年度基
    本工資24,000元發給。因原告於110年2月1日至110年8月31
    日任職被告期間，值勤時滑手機或睡覺，遭業主客訴嚴拒原
    告至現場，確有不適任工作，被告考量因疫情影響，國人求
    職不易一再給予機會，使原告7個月在職期間內更易5案場工
    作，不該因此成為原告抗辯其任職已逾3個月而脫免試用期
    ，原告試用期應自最近服務案場即110年8月24日起計算，故
     原告尚在試用期間，其薪資應以當年度基本工資24,000元
    發給。又被告為保全服務業，為勞基法第84條之1適用之行
    業，與原告簽立保全人員約定書，依法經核備，兩造就工作
    時間、例假、休假等另行約定，不受勞基法第30、32、36、
    37條限制。兩造因原告仍在試用期，約定薪資為24,000元，
    原告受被告指揮監督與調度，並應遵守工作規則，在不違反
    調動原則下，同意派遣至被告受託案場工作，每日正常工時
    為10小時，1日不得超過12小時，每月正常工時為240小時，
    每月總工時上限為288小時，上開基本薪資及工時均未違反
    勞基法。
　㈡原告任職期間未盡職責，時常在上班執勤時睡覺，被告體恤
    員工一再容忍，未以此為由與原告終止勞動契約，原告主管
    因長期容忍，於110年8月間口頭警告，請原告改善，否則調
    動服務地點。原告竟惱羞成怒，誣衊被告高薪低報，又於同
    年9月1日起無故未到班，原告雖稱其於同年8月16日以簡訊
    通知被告終止勞動契約，實則原告尚在試用期間，其薪資一
     律以24,000元給薪，並無高薪低報情形，係因遭主管口頭
    警告因而惱羞成怒為一時情緒發洩。又被告無勞基法第14條
    第1項第6款事由，且原告斯時任職達7個月，依勞基法第16
    條及被告工作規則第11條規定，原告應於10日前提出書面辭
    呈，惟原告從未提出任何書面辭呈，其所稱以簡訊通知終止
    勞動契約，自不生終止契約之效力。又原告自110年9月1日
    起無故未到班，被告以其無正當理由連續曠職3日，於110年
    9月4日寄發存證信函通知原告，依勞基法第12條第1項第6款
    終止契約，故原告請求被告給付資遣費及預告工資，自無所
    據。
　㈢被告因社區及大樓之全天、全月及全年無休之安全需求，具
    有勞務密集、極其微利之特性，為勞基法第84條之1所適用
    之行業，因被告行業屬性，斷無採日薪制之慣行，近4,000
    名安管人員一體採行月薪制，且每月給付之薪資符合基本工
    資，則原告以每日正常工時8小時計算基本工資，認被告每
    月給付之薪資不足最低基本工資，係誤解勞基法第84條之1
    及第30條之1第1項第2款所定允許勞資另定正常工時之行業
    特性。復依保全人員勞動契約書第5條約定，在不妨害勤務
    品質下，值勤時期得依個人需求休息1至2小時，且依行政院
    勞工委員會(現為勞動部)(88)台勞動二字第008685號函，勞
    工值班時給予用膳、如廁時間，如符勞基法第30條所定，屬
    於休息時間。而原告為保全人員，係監視性、間歇性工作者
    ，其在職期間固定夜班，所處5個現場均設2名夜間值勤人員
    ，得與其他同事安排時間輪流休息，休息時可離開哨點如廁
    、用餐及聊天，每日休息1至2小時不受拘束。又員工所得明
    細(原證7)代扣金額1,440元，係為原告自提部分。再者，原
    告於110年2月1日受僱於被告，被告隨於2月3日以(110)東保
    字第110041號函請核備，經主管機關於3月5日回函，被告於
    3月8日收文，被告報備與主管機關准予核備之時間整整相差
    1個月，該公文流程之不利益歸諸依法報備之被告甚為不公
    。是原告每日實際工時未達12小時，且被告每月計算薪資時
    ，已計算當月加班時數，並於每月發薪一併匯款給付加班費
    ，且未代扣被告提繳勞退金，故原告以每日工時12小時計算
    加班費，據此請求被告給付薪資差額，當無所據。
　㈣依行政院勞工委員會(現為勞動部）(87)台勞動二字第005056
    號函，及保全人員約定書第5條第1至2項規定，因行業特性
    ，作4天休2天，每2週至少休2日，兩造既協商同意該原休假
    日與其他工作日對調，原休假日（紀念節日當日）調移後已
    為工作日，則原告該日出勤工作，自不生加倍發給工資之問
    題。另特別休假制度係以回復勞工身心疲勞及保障勞工社會
    、文 化生活為目的，而非使勞工藉此增加工資。又原告於1
    10年 2月1日任職起至110年7月31日滿6個月，於110年8月1
    日起確有3天特別休假，特休未休工資應為2,400元(計算式:
    24,000÷30×3)，原告請求特休未休工資含延長工時而為計算
    ，與法理不符。又原告無正當理由連續曠職3日，被告因而
    終止勞動契約，該終止事由非可歸責於被告，故原告請求給
    付法定假日工資及特休未休工資，並無所據。
　㈤原告為試用期員工，每月薪資為24,000元，又薪資係依其當
    月實際工時而異，並非每月工時均為288小時，因而無法預
    先知悉原告每月薪資提前調整提繳工資，縱有調整之必要，
    依法在當年8月底前或次年2月底前調整即可。又原告核算投
    保薪資係以其誤解之每日工時為計算薪資標準，其據以計算
    之薪資標準有誤，則所計算之薪資總額當然有誤，故原告請
    求提繳短少之勞退金，實無所據。
　㈥爰聲明:⒈原告之訴駁回。⒉如受不利判決，願供擔保，請准宣
    告免為假執行。　
三、兩造不爭執事項（院卷第235頁）　　
　㈠原告自110年2月1日起任職被告，擔任保全人員。兩造並簽署
    被證1保全人員約定書、被證5保全人員勞動契約書。
  ㈡原告於110年8月16日以原證1簡訊，以被告勞健保高薪低報，
    違反勞基法第14條，通知仁愛101案場主管劉詩莊終止兩造
    勞動契約（原證2勞資爭議調解會議時亦為相同主張）。
  ㈢被告於110年9月4日以被證4存證信函，以原告自110年9月1 
    日起曠職3日以上，依勞基法第12條第1項第6款規定，終止
    兩造勞動契約，原告於同日收受。
  ㈣原告在職期間出勤紀錄，如被證10。
  ㈤原告於110年2月至同年9月勞退金提繳紀錄如個人專戶明細資
    料（院卷第73至74頁）。　
四、本件爭點及得心證之理由：　
　㈠兩造勞動契約終止之原因及時點?
　⒈按經中央主管機關核定公告之下列工作者，得由勞雇雙方另
    行約定，工作時間、例假、休假、女性夜間工作，並報請當
    地主管機關核備，不受第30條、第32條、第36條、第37條、
    第49條規定之限制。監督、管理人員或責任制專業人員。
    監視性或間歇性之工作。其他性質特殊之工作。前項約定
    應以書面為之，並應參考本法所定之基準且不得損及勞工之
    健康及福祉，勞基法第84條之1定有明文。再依勞動部所訂
    保全業之保全人員工作時間審核參考指引第4點第1款及第2
    款規定，保全業之一般保全人員每日正常工作時間不得超過
    10小時，連同延長工作時間，每日不得超過12小時，每月正
    常工作時間上限為240小時，每月延長工作時間上限為48小
    時，每月總工作時間上限為288小時。　
　⒉再按工資由勞雇雙方議定之，但不得低於基本工資，勞基法
    第21條第1項定有明文。又勞動部公布自110年1月1日起實施
    ，勞工每月基本工資調整為24,000元，每小時基本工資調整
    為160元，是勞工依法定正常工作時間每月174小時(計算式
    ：每週40小時×[365/7週]÷12個月)，雇主給付勞務之最低報
    酬，以全月30日、每日正常工作時間8小時計算，平日每小
    時工資為100元(計算式：24,000元÷30日÷8小時)。又原告為
    適用勞基法第84條之1之工作者，兩造依上開指引約定原告
    每日正常工作時間10小時，每月正常工作時間240小時，有
    兩造保全人員約定書及臺北市政府勞動局核備函在卷可稽(
    院卷第89至93頁)，依上開說明，其基本工資應按時數比例
    增加，不得低於30,600元（計算式：24,000元+平日每小時
    工資100元×(240-174)小時}。又原告自110年2月1日起到職
    後至同年8月18日間，每日工作時間為19時前至翌日7時許，
    有出勤記錄可參(院卷第117至129頁)，均延長工作時間2小
    時，則累積每月延長工作時間可達48小時（計算式：2小時×
    24日），延時工資不得低於6,400元(計算式：100元×4/3×48
    小時)，每月工資總額應不得低於37,000元(計算式:30,600
    元+6,400元)。故原告主張：被告雇用保全人員且經政府機
    關核備者，原告每月薪資至少為37,000元，並非無據。
　⒊復按雇主違反勞動契約或勞工法令，致有損害勞工權益之虞
    者，勞工得不經預告終止契約，勞基法第14條第1項第6款著
    有規定。又按勞工保險之保險費，依被保險人當月投保薪資
    及保險費率計算；前條所稱月投保薪資，係指由投保單位按
    被保險人之月薪總額，依投保薪資分級表之規定，向保險人
    申報之薪資。勞工保險條例第13條第1項、第14條第1項定有
    明文。另雇主應為適用勞工退休金條例之勞工，按月提繳退
    休金，儲存於勞工保險局設立之勞工退休金個人專戶。雇主
    每月負擔之勞工退休金提繳率，不得低於勞工每月工資百分
    之6，第1項至第3項所定每月工資及前項所定每月執行業務
    所得，由中央主管機關擬訂月提繳分級表，報請行政院核定
    之，勞工退休金條例第6條第1項、第14條第1、5項亦有規定
    。
　⒋查，原告每月平均薪資至少37,000元，已如上述，依前開規
    定，被告即應依當時實施之勞工保險投保薪資分級表 (院卷
    第49頁)第11級之月投保薪資38,200元為原告投保勞工保險
    ，並依勞工退休金月提繳工資分級表第30級之提繳工資38,2
    00元(院卷第45頁)按月為原告提繳工資百分之6即2,292元以
    上的勞工退休金，然被告僅以24,000元投保勞工保險，另依
    該級距按月為原告提繳1,440元，有原告勞工退休金個人專
    戶明細資料在卷可參(院卷第73至74頁)，顯見被告高薪低報
    ，有違反勞工法令，並致生損害勞工權益之事實。而原告業
    於110年8月16日以原證1簡訊，以被告勞健保高薪低報，違
    反勞基法第14條為由，通知被告「仁愛101案場」主管劉詩
    莊終止兩造勞動契約，嗣於110年8月31日勞資爭議調解會議
    時亦為相同主張等情，為兩造所不爭執，有簡訊及新北市政
    府勞動局勞資爭議調解紀錄可參（院卷第39至42頁），是兩
    造勞動契約業經原告於110年8月16日終止。此外，被告嗣於
    110年9月4日以被證4存證信函，以原告自110年9月1日起曠
    職3日以上，依勞基法第12條第1項第6款規定，終止兩造勞
    動契約，原告於同日收受等情，固為兩造所不爭執，惟兩造
    勞動契約業經原告合法終止在先，被證4存證信函自不生再
    行終止已經消滅勞動契約之效力。
　⒌被告固稱原告係以簡訊通知終止勞動契約，未以書面提出辭
    呈，且未經預告，不生終止契約之效力云云。惟按對話人為
    意思表示者，其意思表示，以相對人了解時，發生效力；非
    對話而為意思表示者，其意思表示，以通知達到相對人時，
    發生效力，民法第94條、第95條第1項分別著有明文。查，
    被告將原告之勞健保高薪低報而有勞基法第14條第1項第6款
    之客觀事實，已如前述，且原告於110年8月16日以Line將上
    開終止事由，傳送給被告案場主管乙節，有Line截圖在卷可
    稽（院卷第39頁），所為終止勞動契約之意思表示至明，自
    不拘泥以非對話書面意思表示為限始生法律效力。再終止權
    之行使屬單方行為，亦無待他方為同意與否之意思表示即生
    效力，於對話而為意思表示時，其意思表示以相對人了解時
    ；於非對話而為意思表示時，其意思表示以通知到達相對人
    時，即發生終止契約之效力。又其係依勞基法第14條第1項
    為終止契約，自得不經預告為之，是原告於110年8月16日所
    為上開意思表示確發生終止兩造勞動契約效力，被告所辯均
    無足採信。
　⒍是以，兩造勞動契約業經原告依勞基法第14條第1項規定，於
    110年8月16日合法終止，堪以認定。　
  ㈡原告請求工資差額、資遣費、預告工資、假日工資、特休未
    休工資補償，並請求被告提繳勞工退休金，有無理由，金額
    多少?
　⒈原告請求薪資差額部分：
　⑴110年2月部分：原告工作22日，每日正常工作時間10小時，
    延時工作2小時，有出勤紀錄可參（院卷第117頁），總計正
    常工作時間220小時（計算式：10小時×22日），未逾240小
    時，其延長工作時間44小時（計算式：2小時×22日），未逾
    48小時，又被告當月支付包含加班費7,732元在內之工資34,
    332元乙情，有原告110年2月薪資單可查(院卷第161頁)，延
    時工資部分雖未低於依加班時間48小時計算之6,400元，但
    總金額仍不足每月最低應付工資37,000元，故被告應再給付
    2,668元（計算式：37,000元－34,332元）。
　⑵110年3月部分：原告工作24日，每日正常工作時間10小時，
    延時工作2小時，有出勤紀錄可參（院卷第119、121頁），
    總計正常工作時間為240小時（計算式：10小時×24日），其
    延長工作時間48小時（計算式：2小時×24日），又被告當月
    支付包含加班費5,482元在內之工資32,082元乙情，有原告1
    10年3月薪資單可查(院卷第163頁)，仍不足每月最低應付工
    資37,000元，故被告應再給付4,918元（計算式：37,000元－
    32,082元）。
　⑶110年4月部分：原告工作24日，每日正常工作時間10小時，
    延時工作2小時，有出勤紀錄可參（院卷第121頁），總計正
    常工作時間恰為240小時（計算式：10小時×24日），其延長
    工作時間48小時（計算式：2小時×24日），又被告當月支付
    包含加班費7,232元在內之工資33,832元乙情，有原告110年
    4月薪資單可查(院卷第165頁)，仍不足每月最低應付工資37
    ,000元，故被告應再給付3,168元（計算式：37,000元－33,8
    32元）。
　⑷110年5月部分：原告工作25日，每日正常工作時間10小時，
    延時工作2小時，有出勤紀錄可參（院卷第121頁），總計正
    常工作時間恰為250小時（計算式：10小時×25日），其延長
    工作時間50小時（計算式：2小時×25日），又被告當月支付
    包含加班費6,432元在內之工資33,132元乙情，據原告陳述
    在卷(院卷第20頁)，並有原告個人薪資明細表為佐(院卷第1
    15頁)，仍不足每月最低應付工資37,000元加計1日正常工作
    時間10小時工資及2小時延時工資1,287元(計算式：30,600
    元÷30＋100元×4/3×2小時＝1,020元+266.66元，元以下四捨五
    入，下同)之合38,287元（計算式：37,000元＋1,287元），
    故被告應再給付5,155元（計算式：38,287元－33,132元）。
　⑸110年6月部分：原告工作25日，每日正常工作時間10小時，
    延時工作2小時，有出勤紀錄可參（院卷第123、125頁），
    總計正常工作時間恰為250小時（計算式：10小時×25日），
    其延長工作時間50小時（計算式：2小時×25日），又被告當
    月支付包含加班費10,040元在內之工資36,640元乙情，有原
    告110年6月薪資單可查(院卷第167頁)，仍不足每月最低應
    付工資37,000元加計1日正常工作時間10小時工資及2小時延
    時工資1,287元之合38,287元，故被告應再給付1,647元（計
    算式：38,287元－36,640元）。
　⑹110年7月部分：原告工作25日，每日正常工作時間10小時，
    延時工作2小時，有出勤紀錄可參（院卷第127頁），總計正
    常工作時間恰為250小時（計算式：10小時×25日），其延長
    工作時間50小時（計算式：2小時×25日），又被告當月支付
    包含加班費10,240元在內之工資36,840元乙情，據原告陳述
    在卷（院卷第22頁），並有110年7月薪資單可佐（院卷第16
    9頁)，尚不足每月最低應付工資37,000元加計1日正常工作
    時間10小時工資及2小時延時工資1,287元之合38,287元，故
    被告應再給付1,447元（計算式：38,287元－36,840元）。
　⑺110年8月部分：依原告提出當月下半月出勤表(院卷第171頁)
    ，被告對此並不爭執（院卷第234頁），是原告工作於8月1
    日至16日間工作12日，下半月工作9日。其110年8月1日至16
    日之工資19,097元（計算式：37,000元×16/31＝19,096.77）
    ，下半月工作9日工資為11,583元（計算式：1,287元×9），
    計30,680元（計算式：19,097元＋11,583元），被告給付30,
    488元，有原告個人薪資明細表應發總額欄之記載為證(院卷
    第115頁)，故被告應再給付192元（計算式：30,680元－30,4
    88元）。
　⑻是以，原告得請求被告給付110年2月至8月工資差額19,195元
    （計算式：2,668元＋4,918元＋3,168元＋5,155元＋1,647元＋1,
    447元＋192元）。
　⒉原告請求資遣費部分：
　⑴按勞工適用本條例之退休金制度者，適用本條例後之工作年
    資，於勞動契約依勞基法第11條、第13條但書、第14條及第
    20條或職業災害勞工保護法第23條、第24條規定終止時，其
    資遣費由雇主按其工作年資，每滿1年發給2分之1個月之平
    均工資，未滿1年者，以比例計給；最高以發給6個月平均工
    資為限，不適用勞動基準法第17條之規定，勞工退休金條例
    第12條第1項定有明文。
　⑵查，兩造間勞動契約業經原告依勞基法第14條第1項規定，於
    110年8月16日合法終止等情，已如前述，其請求被告給付資
    遣費，於法有據。又平均工資謂計算事由發生之當日前6個
    月內所得工資總額除以該期間之總日數所得之金額，勞基法
    第2條第4款定有規定。加班費係勞工因延長工時工作所獲取
    之報酬，自應屬工資之範圍，而係經常性給與，應計入平均
    工資。是原告於終止契約前6個月內即110年2月16日至110年
    8月16日之薪資計爲226,458元（計算式：37,000元×1/2＋37,
    000元＋37,000元＋38,287元＋38,287元＋38,287元＋19,097元）
    ，每月平均工資為37,743元（計算式：226,458元÷6個月）
    ，另原告在職期間自110年2月1日起至同年8月16日止，工作
    年資為6個月又15天，新制資遣基數為67/248，則原告得請
    求資遣費為10,197元（院卷第275頁司法院資遣費試算表參
    照）。
  ⒊原告請求預告期間工資部分：
　⑴按雇主依第11條或第13條但書規定終止勞動契約者，其預告
    期間繼續工作3個月以上1年未滿者，於10日前預告之；雇主
    未依第1項規定期間預告而終止契約者，應給付預告期間之
    工資，勞基法第16條第1項第1款、第3項固定有明文。惟按
    勞雇雙方當事人終止勞動契約之情形，可分為應經預告終止
    勞動契約及不經預告終止勞動契約，其為不經預告者，不發
    生預告期間之問題。故雇主應給付預告期間之工資者，以雇
    主依同法第11條或第13條但書規定終止勞動契約，而未依同
    法第16條第1項各款所規定期間前預告之者為限，是勞工依
    據勞基法第14條第1項規定，不經預告終止僱傭契約者，自
    不得請求雇主發給預告期間工資，此與同法第18條第1款規
    定之情形有別。
　⑵查，原告係依據勞基法第14條第1項之規定，不經預告終止兩
    造勞動契約，揆諸上段說明，其依同法第16條第1項第1款規
    定，請求被告給付預告期間工資12,667元，自屬無據。
　⒋原告請求法定假日出勤工資部分：
　⑴按內政部所定應放假之紀念日、節日、勞動節及其他中央主
    管機關指定應放假日，均應休假。第36條所定之例假、休息
    日...，工資應由雇主照給。雇主經徵得勞工同意於休假日
    工作者，工資應加倍發給，勞基法第37條第1項、第39條定
    有明文。所稱加倍發給，係指假日當日工資照給外，再加發
    1日工資。
　⑵原告主張於110年2月及4至6月分別有4日、1日、1日、1日之
    法定假日未休，查110年節日連續假期一覽表，農曆除夕（2
    /11）、農曆初一（2/12）、農曆初二及初三適逢星期六、
    日於2/15（一）及2/16（二）補假，兒童節及民族掃墓節同
    為星期日，兒童節於4/2（五）補假，端午節（6/14）等節
    日為國定假日，另5月1日為勞動節，又原告於2/11、2/15、
    2/16、4/2、5/1值勤，惟2/12及6/14則排休，有出勤紀錄在
    卷可認（院卷第117至123頁），是以，原告得請求5天國定
    假日及勞動節出勤之工資為6,435元(計算式：[30,600元÷30
    ＋100元×4/3×2小時]×5)。
　⒌原告請求特別休假未休之工資部分：
　⑴按勞工在同一雇主或事業單位，繼續工作滿一定期間者，應
    依下列規定給予特別休假：6個月以上1年未滿者，3日...
    勞工之特別休假，因年度終結或契約終止而未休之日數，雇
    主應發給工資，勞基法第38條第1項、第4項定有明文。又勞
    基法第38條第4項所定年度終結，為前條第2項期間屆滿之日
    。勞基法第38條第4項所定雇主應發給工資，依下列規定辦
    理：一、發給工資之基準：（一）按勞工未休畢之特別休假
    日數，乘以其1日工資計發。（二）前目所定1日工資，為勞
    工之特別休假於年度終結或契約終止前1日之正常工作時間
    所得之工資。其為計月者，為年度終結或契約終止前最近1
    個月正常工作時間所得之工資除以30所得之金額，勞基法施
    行細則第24條之1第1項、第2項第1款第1目、第2目亦有明定
    。
　⑵查，原告任職被告自110年8月1日起已滿6月，應有特別休假3
    日，是原告得請求3日特別休假未休之補償工資3,861元(計
    算式：[30,600元÷30＋100元×4/3×2小時]×3)，原告僅請求3,
    780元，自應准許。
　⒍按給付有確定期限者，債務人自期限屆滿時起，負遲延責任
    。民法第229條第1項定有明文。又遲延之債務，以支付金錢
    為標的者，債權人得請求依法定利率計算之遲延利息。但約
    定利率較高者，仍從其約定利率。應付利息之債務，其利率
    未經約定，亦無法律可據者，週年利率為百分之5，民法第2
    33條第1項、第203條亦定有明文。再按依本法終止勞動契約
    時，雇主應即結清工資給付勞工。勞基法施行細則第9條定
    有明文。又依勞工退休金條例第12條第1 項規定計算之資遣
    費，應於終止勞動契約後30日內發給。此觀之同條例第12條
    第2項自明。是以本件原告就上開金錢給付經准許39,607元
    部分（計算式：工資差額19,195元＋資遣費10,197元＋國定假
    日及勞動節出勤工資6,435元＋特別休假未休之補償工資3,78
    0元），併請求自起訴狀繕本送達翌日即110年12月16日（院
    卷第65頁送達證書參照）起至清償日止，按週年利率5%計算
    之利息，為有理由。
　⒎原告請求被告提撥勞工退休金部分：
  ⑴按雇主應為適用勞工退休金條例之勞工，按月提繳退休金，
    儲存於勞工保險局設立之勞工退休金個人專戶。雇主每月負
    擔之勞工退休金提繳率，不得低於勞工每月工資百分之6，
    已如上述。又依同條例第31條第1項規定，雇主未依該條例
    之規定按月提繳或足額提繳勞工退休金，致勞工受有損害者
    ，勞工得向雇主請求損害賠償。該專戶內之本金及累積收益
    屬勞工所有，僅於未符合同條例第24條第1項所定請領退休
    金規定之前，不得領取。是雇主未依勞工退休金條例之規定
    ，按月提繳或足額提繳勞工退休金者，將減損勞工退休金專
    戶之本金及累積收益，勞工之財產受有損害，自得請求損害
    賠償；於勞工尚不得請領退休金之情形，亦得請求雇主將未
    提繳或未足額提繳之金額繳納至其退休金專戶，以回復原狀
    。
  ⑵查，原告每月薪資為37,000元（110年2月至4月）或38,287元
    （110年5月至7月）不等，已如上述，依勞工退休金條例施
    行細則第15條規定，勞工每月工資如不固定者，以最近3個
    月工資之平均為準，是被告於原告110年2月1日至同年8月16
    日在職期間，每月應為原告提繳工資級距百分之6計算之勞
    工退休金各2,292元、2,292元、2,292元、2,292元、2,292
    元、2,292元、1,242元（計算式：40,100元[38,287元對照
    提繳工資分級表第31級之提繳工資]）×6%×16/31＝1,241.80
    ），總金額為14,994元，然被告僅按月為原告提繳1,440元
    ，共計10,322元（計算式：1,440元×7＋242元），有原告勞
    工退休金個人專戶明細資料在卷可參(院卷第73、74頁），
    原告自得請求被告補提繳勞工退休金差額4,672元(計算式：
    14,994元-10,322元)。　
五、綜上，原告依兩造勞動契約、勞基法第22條第2項、第38條
    第4項、第39條、勞工退休金條例第12條第1項、第6條第1項
　　、第14條第1項、第31條第1項，請求被告給付39,607元及自
    110年12月16日起至清償日止，按週年利率5%計算之利息，
    另請求被告提繳4,672元至勞工保險局設立之原告退休金個
    人專戶部分，為有理由，應予准許，逾此範圍，為無理由，
    應予駁回。
六、本件係屬勞工之給付請求，所為被告敗訴之部分，依勞動事
    件法第44條第1項規定，應依職權宣告假執行，並依同條第2
     項規定，職權宣告被告預供擔保後，得免為假執行。至原
    告敗訴部分，其假執行之聲請即失其依據，應併予駁回。
七、本件事證已臻明確，兩造其餘攻擊防禦方法及證據，經審酌
    後，認對於判決結果均無影響，爰不一一論述，併此敘明。
八、訴訟費用負擔之依據：依勞動事件法第15條、民事訴訟法第
    436條之19第1項、第79條規定，確定本件訴訟費用額為1,00
    0元，並為訴訟費用負擔之諭知。
中　　華　　民　　國　　111 　年　　4 　　月　　22　　日
                    勞動法庭    法　官　林瑋桓
以上正本係照原本作成。
如不服本判決，須以違背法令為理由，於判決送達後20日內向本
院提出上訴狀（應按他造當事人之人數附繕本），上訴狀內應記
載表明原判決所違背之法令及其具體內容、依訴訟資料可認為原
判決有違背法令之具體事實者。如委任律師提起上訴者，應一併
繳納上訴審裁判費。
中　　華　　民　　國　　111 　年　　4 　　月　　22　　日
                                書記官　江慧君